【裁判字號】    89,易,1149
【裁判日期】    890429
【裁判案由】    違反槍砲彈藥刀械管制條例
【裁判全文】
臺灣高雄地方法院刑事判決                        八十九年度易字第一一四九號
    公  訴  人  臺灣高雄地方法院檢察署檢察官
    被      告  甲○○
右列被告因違反槍砲彈藥刀械管制條例案件，經檢察官聲請簡易處刑（八十八年度偵
字第一四七四五號），本院高雄簡易庭認不得以簡易判決處刑（八十九年度雄簡字第
一六八號），簽移本院依通常程序審理，並判決如左：
    主  文
甲○○無罪。
    理  由
一、公訴意旨如附件聲請簡易判決處刑書所載。
二、按犯罪事實應依證據認定之，無證據不得推定其犯罪事實，刑事訴訟法第一百五
    十四條定有明文。又認定不利於被告之事實，須依積極證據，苟積極證據不足為
    不利於被告事實之認定時，即應為有利於被告之認定，更不必有何有利之證據。
    另刑事訴訟法上所謂認定犯罪事實之證據，係指足以認定被告確有犯罪行為之積
    極證據而言，該項證據自須適合於被告犯罪事實之認定，始得採為斷罪資料（最
    高法院三十年上字第八一六號判例、最高法院二十九年上字第三一０五號判例參
    照）。
三、訊據被告甲○○固坦承有於八十七年間，持有武士刀及開山刀各一把，並於八十
    八年六月九日十六時三十分許，為警查獲之事實，惟堅決否認涉有槍砲彈藥刀械
    管制條例第十四條第三項之罪嫌，並辯稱扣案之小武士刀、開山刀各一把係其蒐
    集來的，擺在家中酒櫃上當裝飾品，並非列管刀械等語。經查：右揭扣案之刀械
    並非槍砲彈藥刀械管制條例第四條第一項第三款所列管制刀械一節，業經高雄市
    刀械管制之主管機關即高雄市政府警察局鑑定無訛，並有高雄市政府警察局八九
    高市警保字第０九０九三號函及刀械鑑定照片一張附卷可稽。依上開鑑定結果，
    扣案之刀械既非管制刀械，自與槍砲彈藥刀械管制條例之犯罪構成要件有別，實
    難僅因被告持有右揭扣案物，即遽以槍砲彈藥刀械管制條例第十四條第三項之罪
    責相繩，是以，被告所辯應可採信。此外，本院復查無其他積極證據足資審認被
    告有公訴人所指之未經許可持有刀械之犯行，是其罪嫌尚有不足，揆諸前揭法條
    及判例意旨，依法自應為無罪之諭知。
四、按法院認為應科拘役、罰金或應諭知免刑或無罪之案件，被告經合法傳喚無正當
    理由不到庭者，得不待其陳述逕行判決。刑事訴訟法第三百零六條定有明文。本
    件被告甲○○業經合法傳喚而無正當理由不到庭，有本院送達證書一紙在卷可稽
    ，本院認本件係無罪之案件，依法自得不待其陳述而逕行判決，並此敘明。
據上論斷，應依刑事訴訟法第三百零一條第一項、三百零六條，判決如主文。
中    華    民    國    八十九    年     四      月       二十九        日
                                  臺灣高雄地方法院刑事第一庭
                                    審判長法  官  陳  顯  榮
                                          法  官  邱  基  峻
                                          法  官  黃  悅  璇
右正本證明與原本無異。
如不服本判決，應於判決送達後十日內，向本院提出上訴狀。
                                          書記官  沈      蘊
中    華    民    國      八十九      年      四      月    二十九      日


司法院資訊處製作；財團法人民間司法改革基金會備份。
